臺灣臺東地方法院刑事判決　　　　　　　　　　　　　九十三年度易字第一九三號
　　公　訴　人　臺灣臺東地方法院檢察署檢察官
　　被　　　告　丙○○
右列被告因竊盜案件，經檢察官提起公訴（九十三年度偵字第一九六一號），本院判
決如左：
    主  文
丙○○竊盜，處有期徒刑肆月，如易科罰金，以參佰元折算壹日。
    事  實
一、丙○○意圖為自己不法之所有，於民國九十三年五月十三日凌晨二時三十分許，
    在臺東縣臺東市○○路四十號「歡樂世界遊藝場」內，趁乙○○未及注意之際，
    徒手竊取乙○○所有放置在撞球桌檯旁之茶桌上行動電話一具（三星牌、Ｔ一０
    八型、銀色、序號為000000000000000號，起訴書誤載序號為0
    00000000000000號），內有中華電信股份有限公司（下稱中華電
    信公司）門號0000000000號ＳＩＭ卡一張，得手後旋將該ＳＩＭ卡丟
    棄，改換其所有中華電信公司門號為0000000000號ＳＩＭ卡一張供己
    使用。嗣經警察調閱中華電信公司行動電話雙向通聯紀錄後循線查獲，始知悉右
    情。
二、案經乙○○訴由臺東縣警察局報請臺灣臺東地方法院檢察署檢察官偵查起訴。
    理  由
一、訊據被告丙○○矢口否認右揭竊盜犯行，辯稱：伊係於九十三年三月中旬在臺東
    縣臺東市○○路歡樂世界遊藝場旁之九龍城釣蝦場門口拾獲該手機云云。經查：
（一）右揭犯罪事實，業據告訴人乙○○於警詢時指述綦詳，並有臺東縣警察局刑警
      隊之發還（保管）贓物物品領據及臺東縣警察局之扣押物品目錄表各一紙在卷
      可稽，復有通聯調閱查詢單及中華電信（行動）資料查詢各乙件附卷可參。
（二）又告訴人乙○○於警詢中指述：當天其與友人到前揭遊藝場撞球而將該手機放
      置於撞球檯旁之茶桌上，撞完球方發現手機不見，並且失竊當時有請上開遊藝
      場人員代為尋找等語（見九十三年五月十四日之警詢筆錄），則除告訴人乙○
      ○業已說明手機放置之地點外，倘若真是由第三人所竊取，衡以常情第三人應
      不可能將已竊取得手之手機丟棄，讓被告有拾獲之機會，況被告於審理中亦自
      承：伊係於該遊樂場擔任助理，而工作項目是服務客人，且服務範圍包括撞球
      檯、遊樂設施、電動玩具遊戲台及娃娃機等，足認被告於工作時，有機會至告
      訴人乙○○手機失竊地點等情。
（三）再者，告訴人乙○○於九十三年五月十三日零點三分至二十八分仍有以門號0
      000000000號使用該手機，而被告旋於同年五月十三日七點即開始以
      該手機配用其所申請之0000000000號行動電話門號接聽電話，此有
      通聯調閱查詢單在卷可佐，足徵該手機甫遭竊，旋即為被告持有使用。
（四）被告雖辯稱該手機係伊於九十三年三月中旬拾獲，因該手機是新的，所以伊對
      於拾獲之時間記憶很深等云云，然告訴人乙○○係於九十三年三月二十二日才
      購買該手機乙節，業據告訴人乙○○於警詢中陳明歷歷（見九十三年五月十四
      日之警詢筆錄），則告訴人乙○○既於九十三年三月二十二日才購買該手機，
      何以被告會於三月中旬即拾獲該手機，足認被告所言顯有不合常情之處，已難
      遽為採信。
（五）綜上所述，被告所辯無非卸責之詞，不足採信，本件被告犯行明確，堪予認定
      ，應依法論科。
二、核被告所為，係犯刑法第三百二十條第一項之竊盜罪。爰審酌被告無犯罪前科、
    智識程度、犯罪之動機係欲竊為己用、方法、手段、所生之損害雖不高，惟犯罪
    後矢口否認犯行，態度不佳等一切情狀，量處如主文所示之刑，並諭知易科罰金
    之折算標準。
據上論斷，應依刑事訴訟法第二百九十九條第一項前段，刑法第三百二十條第一項、
第四十一條第一項前段，罰金罰鍰提高標準條例第一條前段、第二條，判決如主文。
本案經檢察官甲○○到庭執行職務
中      華      民      國    九十三    年     十一     月     十二     日
                                  臺灣臺東地方法院刑事第三庭
                                      審判長法  官  楊力進
                                            法  官  范乃中
                                            法  官  連雅婷
右正本證明與原本無異。
如不服本判決，應於判決送達後十日內向本院提出上訴狀。（須附繕本）
「切勿逕送上級法院」
                                            書記官  蘇美琴
中      華      民      國    九十三    年     十一     月     十五     日
附記
中華民國刑法第三百二十條
(普通竊盜罪)
意圖為自己或第三人不法之所有，而竊取他人之動產者，為竊盜罪，處五年以下有期
徒刑、拘役或五百元以下罰金。
